【裁判字號】    98,訴,4205
【裁判日期】    981231
【裁判案由】    毒品危害防制條例
【裁判全文】
臺灣板橋地方法院刑事判決              98年度訴字第4205號
公  訴  人  台灣板橋地方法院檢察署檢察官
被      告  甲○○
上列被告因違反毒品危害防制條例案件，經檢察官提起公訴（98
年度毒偵字第7541號），被告於準備程序中就被訴事實為有罪之
陳述，本院合議庭裁定由受命法官改依簡式審判程序獨任審理，
判決如下：
    主      文
甲○○施用第一級毒品，累犯，處有期徒刑捌月，扣案內含微量
海洛因之殘渣袋拾只沒收銷燬之；扣案如附表編號一至三所示之
物均沒收。又施用第二級毒品，累犯，處有期徒刑肆月，扣案如
附表編號四所示之物沒收。應執行有期徒刑拾月，扣案內含微量
海洛因之殘渣袋拾只沒收銷燬之；扣案如附表所示之物均沒收。
    事      實
一、甲○○前曾於民國88年間，因施用毒品案件，經裁定送觀察
    、勒戒、強制戒治，於89年8 月5 日執行完畢釋放。再於95
    年間，因施用毒品違反毒品危害防制條例案件，經本院先後
    判決處有期徒刑十月、六月、一年、七月確定，經減刑、合
    併執行，於96年9 月10日易科罰金執行完畢。詎仍不知警惕
    ，竟分別基於施用第一級毒品海洛因及第二級毒品甲基安非
    他命之犯意，於98年10月8 日中午12時許，在台北縣中和市
    ○○路29巷14弄24之4 號5 樓居處，以塑膠鏟管將少許海洛
    因粉末置入注射針筒內加美奈水稀釋後，注射施用海洛因一
    次；復將少許甲基安非他命放在玻璃球吸食器內以火燒烤使
    成煙霧後，吸食施用甲基安非他命一次。嗣於同日下午3 時
    20分許，在前開處所為警查獲，扣得內含微量難以析離之海
    洛因殘渣袋10只等物、其所有、供施用海洛因所用之注射針
    筒7 支、塑膠鏟管4 支、美奈水3 支等物，及其所有、供施
    用甲基安非他命所用之玻璃球吸食器1 組等物。經採集其尿
    液檢體送驗，結果呈海洛因代謝物嗎啡類、甲基安非他命陽
    性反應。
二、案經台北縣政府警察局中和第一分局報告台灣板橋地方法院
    檢察署檢察官偵查起訴。
    理      由
一、本案被告甲○○所犯係死刑、無期徒刑、最輕本刑為三年以
    上有期徒刑以外之罪，且非高等法院管轄之第一審案件，其
    於準備程序中就被訴事實為有罪之陳述，經本院告知簡式審
    判程序之旨，並聽取公訴人、被告之意見後，經合議庭裁定
    由受命法官獨任進行簡式審判程序，合先敘明。
二、上揭事實，業據被告於本院審理時坦承不諱，並有如附表所
    示之注射針筒、塑膠鏟管、美奈水、玻璃球吸食器、殘渣袋
    等物扣案可證，且被告於98年10月8 日為警查獲後，經採集
    其尿液檢體送驗，結果確呈海洛因代謝物嗎啡類、甲基安非
    他命陽性反應，有台灣檢驗科技股份有限公司濫用藥物尿液
    檢驗報告書、對照表等件附卷可憑，足證被告自白核與事實
    相符，堪以採信。查被告前曾於88年間，因施用毒品案件，
    經裁定送觀察、勒戒、強制戒治在案，再於95年間，因施用
    毒品案件，經法院判刑確定，其於5 年內再犯本案施用毒品
    ，事證明確，其犯行洵堪認定。
三、核被告所為，係犯毒品危害防制條例第10條第1 項之施用第
    一級毒品罪、第10條第2 項之施用第二級毒品罪。至被告施
    用前後持有海洛因、甲基安非他命之低度行為，為其進而施
    用之高度行為所吸收，不另論罪。又被告所犯上開二罪，犯
    意各別，行為互殊，應予分論併罰。查被告有如前所述之前
    案紀錄，於96年9 月10日易科罰金執行完畢，有台灣高等法
    院被告前案紀錄表在卷可稽，其於受徒刑之執行完畢後，五
    年以內故意再犯本案有期徒刑以上之罪，均為累犯，俱應依
    刑法第47條第1 項規定加重其刑。
四、爰審酌被告之素行不佳，經執行觀察、勒戒、強制戒治後，
    仍未戒除吸毒惡習，施用毒品危害其個人身心健康，及犯罪
    後坦承犯行，態度尚屬良好等一切情狀，分別量處如主文所
    示之刑，並定其應執行之刑，以示懲儆。
五、扣案殘渣袋10只（內含微量難以析離之海洛因殘渣），為本
    案查獲之毒品，應依毒品危害防制條例第18條第1 項前段規
    定宣告沒收銷燬之。另扣案如附表所示之注射針筒、塑膠鏟
    管、美奈水、玻璃球吸食器等物，分別為被告所有、供本案
    施用海洛因、甲基安非他命犯罪所用之物，業據其供明在卷
    ，爰依刑法第38條第1 項第2 款規定宣告沒收。
據上論斷，應依刑事訴訟法第273 條之1 第1 項、第299 條第1
項前段，毒品危害防制條例第10條第1 項、第2 項、第18條第1
項前段，刑法第11條前段、第47條第1 項、第51條第5 款、第38
條第1 項第2 款，判決如主文。
本案經檢察官馮君傑到庭執行職務。
中    華    民    國    98    年    12    月    31    日
                  刑事第17庭  法  官  林鈺琅
以上正本證明與原本無異。
如不服本判決，應於收受送達後10日內，向本院提出上訴狀，並
應敘述具體理由；其未敘述上訴理由者，應於上訴期間屆滿後20
日內，向本院補提理由書（均須按他造當事人之人數附繕本），
「切勿逕送上級法院」。
                              書記官  林蔚然
中    華    民    國    98    年    12    月    31    日
附錄本案論罪科刑法條全文：
毒品危害防制條例第10條：
  施用第一級毒品者，處六月以上五年以下有期徒刑。
  施用第二級毒品者，處三年以下有期徒刑。
附表：
┌──┬───────────────────────┐
│編號│  應 沒 收 之 物 品 及 數 量                  │
├──┼───────────────────────┤
│ 一 │注射針筒柒支。                                │
├──┼───────────────────────┤
│ 二 │塑膠鏟管肆支。                                │
├──┼───────────────────────┤
│ 三 │美奈水參支。                                  │
├──┼───────────────────────┤
│ 四 │玻璃球吸食器壹組。                            │
└──┴───────────────────────┘


司法院資訊處製作；財團法人民間司法改革基金會備份。
